cs: Tvar paletového nože: Hranatý; Diamant; Offset; Špičatý; Oválná; Špachtle; Rovné; Zednická lžíce; Jiné
el: Σχήμα σπάτουλας: Γωνιώδης; Διαμάντι; Offset; Αιχμηρή; Στρογγυλό; Σπάτουλα; Ευθεία; Μυστρί; Άλλο
pt-PT: Formato de faca de paleta: Ângulo; Diamante; Desvio; Pontiagudo; Redondo; Espátula; Liso; Pá; Outro
nb: Palettkniv-form: Kantet; Diamant; Offset; Spiss; Rund; Stekespade; Rett; Murskje; Annet
pl: Kształt noża paletowego: Kątowa; Diament; Kompensowanie; Spiczasty; Runda; Szpatułka; Prosta; Kielnia; Inne
sv: Palettknivform: Vinkel; Diamant; Offset; Spetsig; Rund; Spatel; Rakt; Murslev; Övrigt
nl: Paletmesvorm: Hoekig; Diamant; Offset; Puntig; Rond; Spatel; Steil; Troffel; Andere
da: Paletknivform: Kantet; Diamant; Offset; Spids; Rund; Spatel; Lige; Murske; Andet
ro-RO: Forma cuțitului de paletă: Unghiulară; Romboidal; Lamă decalată; Ascuțit; Rotund; Spatulă; Drept; Mistrie; Altele
th: รูปร่างเกรียงผสมสี: เชิงมุม; เพชร; ออฟเซ็ต; ทรงแหลม; ทรงกลม; ไม้พาย; ผมตรง; เกรียง; อื่นๆ
pt-BR: Formato da espátula: Angular; Diamante; Desvio; Pontiagudo; Redondo; Espátula; Liso; Espátula; Outro
lt-LT: Tapybos mentelės forma: Kampinė; Deimanto formos; Ofsetinis; Smailas; Apvalus; Mentelė; Tiesi; Kastuvėlis; Kita
vi: Hình dạng dao trộn màu: Có góc cạnh; Kim cương; Lệch; Mũi giày nhọn; Mũi giày tròn; Thìa vét bột; Tóc thẳng; Bay xây; Khác
tr: Palet bıçağı şekli: Açısal; Elmas; Telafi; Sivri; Yuvarlak; Spatula; Düz; Mala; Diğer
sl-SI: Oblika paletnega noža: Kotna lopatica; Diamant; Dvignjena lopatica; Koničast; Okrogla; Spatula; Ravna; Lopatica; Drugo
ja: パレットナイフの形状: 角ばった; ダイヤモンド; オフセット; ポインテッド; ラウンド; スパチュラ; ストレート; こて; その他
ru: Форма мастихина: Угловой; В форме ромба; Скошенный; Заостренный; Круглый; Лопатка; Прямой; Мастерок; Другой
zh-CN: 调色刀形状: 尖角; 钻石; 偏移; 尖头; 圆头; 抹刀; 直; 泥铲; 其他
fr: Forme du couteau à palette: Angulaire; Diamant; Offset; Pointu; Rond; Spatule; Lisses; Truelle; Autre
zh-TW: 調色刀形狀: 角形; 鑽石; 偏移; 尖頭; 圓頭; 抹刀; 直; 鏝刀; 其他
it: Forma del mestichino: Ad angolo; Diamante; Offset; Appuntita; Rotondo; Spatola; Dritto; Cazzuola; Altro
ko: 팔레트 나이프 모양: 모난; 다이아몬드; 오프셋; 포인티드; 라운드; 스파츌라; 일자형; 모종삽; 기타
hr-HR: Oblik paletnog noža: Kutni; Dijamant; Offset; Zašiljeni; Okrugli; Spatula; Ravni; Lopatica; Ostalo
sk-SK: Tvar paletového noža: Uhlový; Diamant; Offset; Špicatý; Okrúhly; Špachtľa; Rovný; Stierka; Iné
hu: Palettakés formája: Szögletes; Gyémánt; Ferde; Hegyes; Kerek; Spatula; Egyenes; Vakolókanál; Egyéb
de: Form des Palettenmessers: Eckig; Diamant; Mit Versatz; Spitz; Rund; Spachtel; Glatt; Kelle; Sonstiges
en: Palette knife shape: Angular; Diamond; Offset; Pointed; Round; Spatula; Straight; Trowel; Other
bg-BG: Форма на палетен: Ъглов; Диамант; Офсет; Заострен; Кръгъл; Шпатула; Прав; Мистрия; Други
fi: Palettiveitsen muoto: Kulmikas; Timantti; Offset; Teräväkärkinen; Pyöreä; Spatula; Suorat; tasoitin; Muu
es: Forma de espátula de paleta: Angular; Diamante; Desplazado; En punta; Redondo; Espátula; Liso; Llana; Otros